臺灣板橋地方法院刑事判決             100年度訴字第1818號
公  訴  人  臺灣板橋地方法院檢察署檢察官
被      告  廖書賢
上列被告因違反毒品危害防制條例案件，經檢察官提起公訴（10
0 年度毒偵字第4408號），被告於準備程序進行中就被訴事實均
為有罪之陳述，經本院合議庭裁定由受命法官獨任進行簡式審判
程序，並判決如下：
    主      文
廖書賢施用第一級毒品，累犯，處有期徒刑玖月；又施用第二級
毒品，累犯，處有期徒刑肆月，扣案之第二級毒品甲基安非他命
壹包（驗前淨重零點肆零玖公克，驗後淨重零點肆零捌伍公克）
沒收銷燬之，扣案之第二級毒品甲基安非他命包裝袋壹個，沒收
之。應執行有期徒刑壹年，扣案之第二級毒品甲基安非他命壹包
（驗前淨重零點肆零玖公克，驗後淨重零點肆零捌伍公克）沒收
銷燬之，扣案之第二級毒品甲基安非他命包裝袋壹個，沒收之。
    事      實
一、廖書賢前於民國95年間，因施用毒品案件，經依本院95年度
    毒聲字第139 號裁定送觀察、勒戒後，認有繼續施用毒品之
    傾向，再經本院以95年度毒聲字第1000號裁定令入戒治處所
    施以強制戒治，於96年2 月9 日停止處分出所。又於95年間
    ，因違反槍砲彈藥刀械管制條例案件，經本院以95年度簡字
    第1000號判處有期徒刑4 月確定，併科罰金新臺幣（下同）
    30,000元，於96年7 月11日縮刑期滿。再於97年間，因違反
    毒品危害防制條例案件，經本院以97年度訴字第2404號判處
    有期徒刑9 月確定，於98年10月8 日縮刑期滿執行完畢。詎
    廖書賢猶不思戒絕毒癮，竟基於施用第一級毒品之犯意，於
    100 年5 月20日下午2 時30分許為警採尿時回溯26小時內之
    某時（不含為警逮捕之公權力拘束期間），在不詳地點，以
    不詳方式施用海洛因1 次。另基於施用第二級毒品之犯意，
    於100 年5 月19日晚間11時許，在其址設新北市○○區○○
    路18巷2 弄2 號住處，以將甲基安非他命置於玻璃球內燒烤
    後吸食其煙霧之方式，施用甲基安非他命1 次。嗣於100 年
    5 月20日中午12時45分許，在臺北市○○區○○路4 段245
    巷31號前，因形跡可疑，經警盤查，並扣得其所有供其施用
    第二級毒品使用之甲基安非他命1 包（驗前淨重0.409 公克
    ，驗餘淨重0.4085公克），經其同意採尿送驗結果，呈安非
    他命、甲基安非他命、嗎啡、可待因陽性反應，始悉上情。
二、案經臺北市政府警察局松山分局移請臺灣臺北地方法院檢察
    署檢察官呈請臺灣高等法院檢察署檢察長令轉臺灣板橋地方
    法院檢察署檢察官偵查起訴。
    理      由
一、本案被告廖書賢所犯均係死刑、無期徒刑、最輕本刑為3 年
    以上有期徒刑以外之罪，亦均非高等法院管轄第一審之案件
    者。其於準備程序進行中，就前揭被訴事實均為有罪之陳述
    ，經受命法官告知簡式審判程序之旨，並聽取其與公訴人之
    意見後，本院認無不得或不宜改依簡式審判程序進行之情事
    ，依刑事訴訟法第273 條之1 第1 項、第284 條之1 規定，
    裁定本案由受命法官獨任進行簡式審判程序，合先敘明。
二、查被告前於95年間，因施用毒品案件，經依本院95年度毒聲
    字第139 號裁定送觀察、勒戒後，認有繼續施用毒品之傾向
    ，再經本院以95年度毒聲字第1000號裁定令入戒治處所施以
    強制戒治，於96年2 月9 日停止處分出所等情，有臺灣高等
    法院被告前案紀錄表1 份在卷可稽。則被告前曾因施用毒品
    案件，經裁定令入戒治處所施以強制戒治，其於前揭強制戒
    治執行完畢釋放後5 年內，再犯本案施用毒品案件，業已符
    合毒品危害防制條例第23條第2 項規定之起訴要件，依法應
    予追訴論科。
三、上開犯罪事實，業據被告於本院審理時供認不諱，且其為警
    採集之尿液檢體，經送請臺灣尖端先進生技醫藥股份有限公
    司檢驗結果，呈安非他命、甲基安非他命、可待因、嗎啡陽
    性反應乙情，有該公司濫用藥物檢驗報告、臺北市政府警察
    局偵辦毒品案件尿液檢體委驗單各1 份在卷可參。此外，並
    有扣案之白色結晶1 包可資佐證。又扣案之白色結晶1 包，
    經送請交通部民用航空局航空醫務中心鑑定結果，檢出第二
    級毒品甲基安非他命成分（驗前淨重0.409 公克，驗後淨重
    0.4085公克），有該醫務中心毒品鑑定書1 紙在卷可參。再
    查，海洛因施用入人體後水解還原成嗎啡，再循嗎啡之代謝
    方式排出體外，業據行政院衛生署藥物食品檢驗局以73藥檢
    壹字第030221號函說明綦詳。且尿液中能否驗出嗎啡陽性反
    應，與其投與量、投與途徑、採尿時間、個人體質及檢測方
    法之靈敏度有關，國外曾有文獻報導注射6 毫克之海洛因鹽
    酸鹽，其代謝物嗎啡之平均可檢出時限約為26小時，亦經行
    政院衛生署藥物食品檢驗局於81年9 月8 日以（81）藥檢壹
    字第8114885 號函釋明在案。又查，甲基安非他命經口服投
    與後約百分之70於24小時內自尿中排出，約百分之90於96小
    時內自尿中排出，由於甲基安非他命成分之檢出與其投與方
    式、投與量、個人體質、採尿時間與檢測儀器之精密度等諸
    多因素有關，因此僅憑尿液中呈安非他命陽性反應，並無法
    確實推算吸食時間距採集時間之長短，惟依上述資料推斷，
    最長可能不會超過4 日，並經行政院衛生署藥物食品檢驗局
    於81年2 月8 日以（81）藥檢壹字第001156號函說明甚詳。
    另前揭濫用藥物檢驗報告載明係以氣相層析質譜儀法作為確
    認檢驗之方式，而以氣相層析質譜儀分析法進行確認者，均
    不致產生偽陽性反應，亦經行政院衛生署管制藥品管理局於
    92年6 月20日以管檢字第0920004713號函釋明甚詳。被告之
    尿液既經以氣相層析質譜儀法檢驗，呈安非他命、甲基安非
    他命、可待因、嗎啡陽性反應，堪認被告自白於前開時、地
    施用第一、二級毒品乙情，核與事實相符，可堪採信。綜上
    ，本案事證已臻明確，被告犯行均堪以認定，應依法論科。
四、按海洛因、甲基安非他命分屬毒品危害防制條例第2 條第2
    項第1 款、第2 款所定之第一、二級毒品，均不得非法持有
    、施用。是核被告所為，係犯毒品危害防制條例第10條第1
    項之施用第一級毒品罪及同條第2 項之施用第二級毒品罪。
    被告持有第一級毒品海洛因及第二級毒品甲基安非他命進而
    施用，其持有海洛因及甲基安非他命之低度行為，應為施用
    之高度行為所吸收，均不另論罪。被告所犯上開2 罪間，犯
    意各別，行為互殊，應分論併罰。又被告前於95年間，因違
    反槍砲彈藥刀械管制條例案件，經本院以95年度簡字第1000
    號判處有期徒刑4 月確定，併科罰金30,000元，於96年7 月
    11日縮刑期滿；再於97年間，因違反毒品危害防制條例案件
    ，經本院以97年度訴字第2404號判處有期徒刑9 月確定，於
    98年10月8 日縮刑期滿執行完畢等情，有臺灣高等法院被告
    前案紀錄表在卷可查。其於受徒刑之執行完畢，5 年以內故
    意再犯本案有期徒刑以上之罪，均為累犯，均應依刑法第47
    條第1 項規定，加重其刑。爰審酌被告施用毒品足以戕害身
    心健康，其於經觀察、勒戒及強制戒治後，仍再度施用毒品
    ，顯見其戒毒之意志不堅，自制力不佳，本不宜寬貸。惟念
    其施用毒品，戕害己身，且犯後坦承犯行，態度良好等一切
    情狀，分別量處如主文所示之刑，並定其應執行之刑，以示
    懲儆。扣案之甲基安非他命1 包（驗前淨重0.409 公克，驗
    後淨重0.4085公克），為查獲之第二級毒品，應依毒品危害
    防制條例第18條第1 項前段規定，併予宣告沒收銷燬之；至
    因鑑驗耗盡之甲基安非他命既已滅失，自無庸再為沒收銷燬
    之諭知。又扣案之包裝袋1 個，為被告所有用以裝載上開毒
    品之物，此據被告供明在卷，爰依刑法第38條第1 項第2 款
    規定，併予宣告沒收之。
據上論斷，應依刑事訴訟法第273 條之1 第1 項、第299 條第1
項前段，毒品危害防制條例第10條第1 項、第2 項、第18條第1
項前段，刑法第11條、第47條第1 項、第38條第1 項第2 款、第
51條第5 款，判決如主文。
本案經檢察官黃嘉妮到庭執行職務。
中    華    民    國   100    年    8     月    31    日
                  刑事第十八庭    法  官  謝梨敏
上列正本證明與原本無異。
如不服本判決，應於判決送達後10日內敘明上訴理由，向本院提
出上訴狀 (應附繕本) ，上訴於臺灣高等法院。其未敘述上訴理
由者，應於上訴期間屆滿後20日內向本院補提理由書「切勿逕送
上級法院」。
                                  書記官  林怡君
中    華    民    國   100    年    8     月    31    日
附錄本判決論罪之法條：
毒品危害防制條例第10條
施用第1級毒品者，處6月以上5年以下有期徒刑。
施用第2級毒品者，處3年以下有期徒刑。